【裁判字號】    89,易,687
【裁判日期】    891215
【裁判案由】    傷害
【裁判全文】
臺灣嘉義地方法院刑事判決                          八十九年度易字第六八七號
    公  訴  人  臺灣嘉義地方法院檢察署檢察官
    被      告  丙○○
                丁○○
                乙○○
                甲○○
                戊  ○
右列被告等因傷害案件，經檢察官提起公訴（八十九年度偵字第三二一五、三七二五
、四０五０號），本院判決如左：
    主  文
丁○○、甲○○、戊○被訴傷害部分，公訴不受理。
丙○○、乙○○被訴傷害丁○○、甲○○部分，公訴不受理。
丙○○、乙○○被訴傷害戊○部分，無罪。
    理  由
一、公訴意旨，詳如附件起訴書所載。（如附件）
二、不受理部分：
（一）按告訴乃論之罪，告訴人於第一審辯論終結前，得撤回告訴，又其告訴經撤回
      者，法院應諭知不受理之判決，刑事訴訟法第二百三十八條第一項、第三百零
      三條第三款分別定有明文。
（二）經查，本件被告丁○○、甲○○、戊○因傷害告訴人丙○○、乙○○之案件，
      經檢察官提起公訴，認係犯刑法第二百七十七條第一項之罪，該罪依同法第二
      百八十七條之規定，須告訴乃論。茲據告訴人丙○○、乙○○於本院審理中，
      陳明聲請撤回對被告丁○○、甲○○之告訴等語（見本院八十九年十二月一日
      調查筆錄第三頁）在卷，依刑事訴訟法第二百三十九條前段之規定，告訴人丙○○、乙○○對共犯丁○○、甲○○撤回告訴，其效力及於其他共犯戊○，是
      揆諸前開法條之規定，就被告丁○○、甲○○、戊○被訴傷害部分，自應諭知
      不受理。
（三）另查，本件被告丙○○、乙○○因傷害告訴人丁○○、甲○○之案件，經檢察
      官提起公訴，認係犯刑法第二百七十七條第一項之罪，該罪依同法第二百八十
      七條之規定，須告訴乃論。茲據告訴人丁○○、甲○○於本院審理中，陳明聲
      請撤回對被告丙○○、乙○○之告訴等語（見本院八十九年十二月一日調查筆
      錄第三頁）在卷，揆諸前開法條之規定，就被告丙○○、乙○○被訴傷害告訴
      人丁○○、甲○○部分，自應諭知不受理。
三、無罪部分：
（一）按犯罪事實應依證據認定之，無證據不得推定其犯罪事實；又不能證明被告犯
      罪者，應諭知無罪之判決；刑事訴訟法第一百五十四條、第三百零一條第一項
      分別定有明文。又犯罪事實之認定，應憑真實之證據，倘證據是否真實尚欠明
      確，自難以擬制推測之方法，為其判斷之基礎；而認定犯罪事實之證據係指足
      以認定被告確有犯罪行為之積極證據而言，該項證據自須適合於被告犯罪事實
      之認定，始得採為斷罪資料，最高法院五十三年著有臺上字第六五六號、二十
      九年上字第三一０五號著有判例可資參照。且刑事訴訟上證明之資料，無論其
      為直接或間接證據，均須達於通常一般之人均不致有所懷疑，而得確信其為真
      實之程度，始得據為有罪之認定，若其關於被告是否犯罪之證明未能達此程度
      ，而有合理懷疑之存在，致使無從形成有罪之確信，根據「罪證有疑，利於被
      告」之證據法則，即不得遽為不利被告之認定，亦有最高法院七十六年度臺上
      字第四九八六號判例可稽。
（二）訊據被告丙○○、乙○○堅詞否認有何傷害告訴人戊○之犯行，均辯稱：伊等
      未傷害戊○等語。公訴意旨認被告丙○○、乙○○涉犯傷害告訴人戊○，係以
      戊○於偵訊時之指訴為唯一之論據。經查，本件告訴人戊○於警訊時之供述，
      僅陳證丙○○、丁○○、乙○○、甲○○四人互毆之情節，並未指述渠遭毆傷
      （見警卷第九至第十頁），至偵訊時，告訴人戊○始改稱：「丙○○他告我，
      我也要告他傷害」等語（見偵查卷第十頁），足認告訴人戊○係因懷恨丙○○
      對渠提出告訴，渠始提出告訴，且查本件爭執過程，戊○並未受傷之事實，業
      據證人丁○○、甲○○陳證明確（見本院八十九年十二月一日訊問筆錄），告
      訴人於偵訊時亦自陳：「我沒有去驗傷」等語（見偵查卷第十頁）明確，是本
      件被告丙○○、乙○○既否認有何傷害戊○之行為，復無戊○受傷之證明，自
      不得僅憑告訴人戊○於偵訊時之指訴而為被告丙○○、乙○○不利之證明，此
      外復查無被告丙○○、乙○○有何傷害戊○之犯行，不能證明被告犯罪，就此
      部分，自應為被告丙○○、乙○○無罪之諭知。
（三）被告戊○經合法傳喚無正當理由不到庭，本院認本案應諭知無罪之判決，爰依
      刑事訴訟法第三百零六條之規定，不待其陳述逕行判決，附此敘明。
四、據上論斷，應依刑事訴訟法第三百零一條第一項、第三百零六條、第三百零三條
    第三款之規定，判決如主文。
本案經檢察官吳基華到庭執行職務
中      華      民      國    八十九    年     十二     月     十五     日
                                      臺灣嘉義地方法院刑事第二庭
                                          法  官  許  兆  慶
右正本證明與原本無異。
如不服本判決，應於判決送達後十日內，向本院提出上訴狀。
中      華      民      國    八十九    年     十二     月     十八     日
                                          書記官  洪  麗  惠


司法院資訊處製作；財團法人民間司法改革基金會備份。
